臺灣高等法院刑事裁定
109年度聲字第3144號
聲  請  人  臺灣高等檢察署檢察官
受  刑  人  陳介良




上列聲請人因受刑人數罪併罰有二裁判以上，聲請定其應執行之
刑（聲請案號：臺灣高等檢察署109年度執聲字第1497號），本
院裁定如下：
    主  文
陳介良犯如附表所示各罪所處之刑，應執行有期徒刑柒年肆月。
    理  由
一、聲請意旨略以：受刑人陳介良因違反毒品危害防制條例等罪
    ，先後經判決確定如附表，應依刑法第53條、第51條第5款
    及第50條第1項第1款、第2項規定，定其應執行之刑，爰依
    刑事訴訟法第477條第1項之規定聲請定應執行之刑等語。
二、按「裁判確定前犯數罪者，併合處罰之。但有下列情形之一
    者，不在此限：一得易科罰金之罪與不得易科罰金之罪。二
    得易科罰金之罪與不得易服社會勞動之罪。三得易服社會勞
    動之罪與不得易科罰金之罪。四得易服社會勞動之罪與不得
    易服社會勞動之罪。」、「前項但書情形，受刑人請求檢察
    官聲請定應執行刑者，依第51條規定定之。」；「數罪併罰
    ，有二裁判以上者，依刑法第51條之規定，定其應執行之刑
    。」刑法第50條、第53條分別定有明文。次按刑事訴訟法第
    370條規定：「由被告上訴或為被告之利益而上訴者，第二
    審法院不得諭知較重於原審判決之刑。但因原審判決適用法
    條不當而撤銷之者，不在此限。」、「前項所稱刑，指宣告
    刑及數罪併罰所定應執行之刑。」、「第1項規定，於第一
    審或第二審數罪併罰之判決，一部上訴經撤銷後，另以裁定
    定其應執行之刑時，準用之。」對第二審上訴案件之定應執
    行之刑，明定有不利益變更禁止原則之適用。又分屬不同案
    件之數罪併罰，倘一裁判宣告數罪之刑，曾經定其執行刑，
    再與其他裁判宣告之刑定其執行刑時，在法理上亦應同受此
    原則之拘束，最高法院105年度台抗字第973號裁定意旨亦同
    此見解。而數罪併罰之數刑罰有部分縱已執行完畢，於嗣後
    與他罪合併定執行刑，乃由檢察官換發執行指揮書執行應執
    行刑時，其前已執行之有期徒刑部分，應予扣除而已，此種
    情形仍符合數罪併罰要件，最高法院104年度台抗字第907號
    裁定意旨復同此。
三、經查，受刑人因犯如附表所示之罪，先後經臺灣臺北地方法
    院、臺灣新北地方法院（下稱新北地院）及本院判處如附表
    所示之刑，其中如表附表編號1至3所示3罪，經新北地院106
    年度聲字第2760號裁定合併定應執行有期徒刑1年1月、附表
    編號4至5所示3罪，經本院108年度上更一字第89號判決合併
    定應執行刑有期徒刑6年，均已確定等情，有各該裁判書及
    本院被告前案紀錄表在卷足憑。又受刑人犯如附表編號1至3
    所示之罪所處之刑，已於民國107年8月28日假釋保護管束期
    滿未經撤銷，而視為已執行完畢等情，有本院被告前案紀錄
    表在卷足憑（見本院卷第91頁），惟如附表編號4至6所示4
    罪，係在如附表編號1所示之罪判決確定前所犯，且尚未執
    行完畢，則如附表編號1至3所示已先執行完畢之罪，因與如
    附表編號4至6所示尚未執行完畢之罪合併定應執行刑，僅係
    檢察官於換發指揮書執行時予以扣除已執行部分，仍符合數
    罪併罰要件。另附表編號1、3所示之罪係處得易科罰金之刑
    ，編號2、4、5所示之罪則係處不得易科罰金、不得易服社
    會勞動之罪刑，編號6所示之罪則係處得易服社會勞動之罪
    ，而有刑法第50條第1項但書之情形，須經受刑人請求檢察
    官聲請定其應執行刑者，始得依第51條規定定其應執行刑。
    茲受刑人已請求聲請人就如附表所示之罪聲請合併定應執行
    刑，有檢察官聲請書所附「臺灣臺北地方檢察署依102年1月
    23日修正之刑法第50條調查受刑人是否聲請定應執行刑調查
    表」在卷足稽（見本院卷第11頁）。茲檢察官向附表犯罪事
    實最後判決（即本院108年度上更一字第89號）之本院聲請
    定其應執行之刑，本院審核認其聲請為正當，除附表㈠編號2
    及編號4至6「偵查(自訴）機關年度案號」欄應分別補充為
    「新北地檢105年度偵字第10828號『、105年度毒偵字第189
    號』」、「臺北地檢105年度偵字第20991『、20993、20994』
    號」；㈡編號3「偵查(自訴）機關年度案號」欄應更正為「
    新北地檢106年度撤緩毒偵字第12號」；㈢編號6「犯罪日期
    」欄，應更正為「105/03/24」外，應予准許。惟參照前揭
    說明，本院定應執行刑，不得逾越刑法第51條第5款所定法
    律之外部界限，即不得重於附表編號1至6所示之罪宣告刑之
    總和14年10月，亦應受內部界限之拘束，即不得重於附表編
    號1至3、4至5所示之罪所定應執行刑與編號6之罪之宣告刑
    之總和7年7月，並審酌受刑人犯罪之次數、情節、罪質、所
    犯數罪整體之非難評價定其應執行之刑。
據上論斷，應依刑事訴訟法第477條第1項，刑法第53條、第51條
第5款、第50條第2項，裁定如主文。
中　　華　　民　　國　　109 　年　　8 　　月　　14　　日
                  刑事第十四庭  審判長法　官  黃斯偉
                                      法　官  紀凱峰
                                      法　官  黎惠萍
以上正本證明與原本無異。
如不服本裁定，應於收受送達後五日內向本院提出抗告狀。
                                      書記官  李格瑤
中　　華　　民　　國　　109 　年　　8 　　月　　14　　日